---
title: "SPRINT RETROSPECTIVE #SPRINT 1"                    # CHANGE IF NEEDED
subtitle: "FISIO FIND - Grupo 6 - #SPRINT 1"
author: [Alberto Carmona Sicre, Antonio Mac√≠as Ferrera, Benjam√≠n Ignacio Maureira Flores, Francisco Capote Garc√≠a, Daniel Alors Romero, Daniel Fern√°ndez Caballero, Daniel Ruiz L√≥pez, Daniel Tortorici Bart√∫s, Daniel Vela Camacho, Delf√≠n Santana Rubio, Guadalupe Ridruejo Pineda, Julen Redondo Pacheco, Miguel Encina Mart√≠nez, Francisco Mateos Villarejo, Pablo Fern√°ndez P√©rez, Ram√≥n Gavira S√°nchez, Rafael Pulido Cifuentes]
date: "13/02/2025"                                        # CHANGE IF NEEDED
subject: "ISPP"
lang: "es"
toc: true
titlepage: true
titlepage-text-color: "1C1C1C"
titlepage-rule-color: "1C1C1C"
titlepage-rule-height: 0
colorlinks: true
linkcolor: blue
titlepage-background: "../.backgrounds/background4V.pdf"  # CHANGE IF NEEDED
header-left: "SPRINT RETROSPECTIVE #SPRINT 1"              # CHANGE IF NEEDED
header-right: "13/02/2025"                                # CHANGE IF NEEDED
footer-left: "FISIO FIND"
documentclass: scrartcl
classoption: "table"
---

<!-- COMMENT THIS WHEN EXPORTING TO PDF -->
<p align="center">
  <img src="../../.img/Logo_FisioFind_Verde_sin_fondo.webp" alt="Logo FisioFind" width="300" />
</p>

<h1 align="center" style="font-size: 30px; font-weight: bold;">
  FISIO FIND  -  SPRINT RETROSPECTIVE #SPRINT 1
</h1>

<br>


**√çNDICE**
- [**1. OBJETIVOS DE LA RETROSPECTIVA**](#1-objetivos-de-la-retrospectiva)
- [**2. METODOLOG√çA UTILIZADA**](#2-metodolog√≠a-utilizada)
- [**3. DISCUSI√ìN Y FEEDBACK**](#3-discusi√≥n-y-feedback)
  - [**GOOD: ¬øQu√© sali√≥ bien?**](#good-qu√©-sali√≥-bien)
  - [**BAD: ¬øQu√© NO sali√≥ bien?**](#bad-qu√©-no-sali√≥-bien)
  - [**START: ¬øQu√© debemos empezar a hacer?**](#start-qu√©-debemos-empezar-a-hacer)
  - [**STOP: ¬øQu√© debemos dejar de hacer?**](#stop-qu√©-debemos-dejar-de-hacer)
- [**4. CONCLUSIONES**](#4-conclusiones)
<!-- COMMENT WHEN EXPORTING TO PDF -->

<br>


---

**Ficha del documento**

- **Nombre del Proyecto:** FISIO FIND

- **N√∫mero de Grupo:** Grupo 6

- **Entregable:** #SPRINT 1

- **Miembros del grupo:** Alberto Carmona Sicre, Antonio Mac√≠as Ferrera, Benjam√≠n Ignacio Maureira Flores, Francisco Capote Garc√≠a, Daniel Alors Romero, Daniel Fern√°ndez Caballero, Daniel Ruiz L√≥pez, Daniel Tortorici Bart√∫s, Daniel Vela Camacho, Delf√≠n Santana Rubio, Guadalupe Ridruejo Pineda, Julen Redondo Pacheco, Miguel Encina Mart√≠nez, Francisco Mateos Villarejo, Pablo Fern√°ndez P√©rez, Ram√≥n Gavira S√°nchez, Rafael Pulido Cifuentes.

- **Contribuidores:** [Benjam√≠n Ignacio Maureira Flores](https://github.com/benjimrfl) (autor), [Daniel Alors Romero](https://github.com/DanielAlors) (autor), [Antonio Mac√≠as Ferrera](https://github.com/antoniommff) (revisor)

- **Fecha de Creaci√≥n:** 13/03/2025  

- **Versi√≥n:** v1.1

<br>


---

<!-- \newpage -->

**Hist√≥rico de Modificaciones**

| Fecha      | Versi√≥n | Realizada por                    | Descripci√≥n de los cambios |
|------------|---------|----------------------------------|----------------------------|
| 04/02/2025 | v1.0    | Antonio Mac√≠as Ferrera           | Elaboraci√≥n de la plantilla del documento. |
| 13/02/2025 | v1.1    | Benjam√≠n Ignacio Maureira Flores, Daniel Alors Romero         | Desarrollo del documento, adici√≥n de las retrospectivas de los dem√°s grupos. |

<br>


---

 **Participantes**

| Nombre completo | Rol | Contacto |
|----------------|-----|----------|
| Antonio Mac√≠as Ferrera | -- | antmacfer1@alum.us.es |
| Alberto Carmona Sicre | -- | albcarsic@alum.us.es |
| Benjam√≠n Ignacio Maureira Flores | -- | benmauflo@alum.us.es |
| Francisco Capote Garc√≠a | -- | fracapgar1@alum.us.es |
| Daniel Alors Romero | -- | danalorom1@alum.us.es |
| Daniel Fern√°ndez Caballero | -- | danfercab@alum.us.es |
| Daniel Ruiz L√≥pez | -- | danruilop1@alum.us.es |
| Daniel Tortorici Bart√∫s | -- | dantorbar1@alum.us.es |
| Daniel Vela Camacho | -- | danvelcam@alum.us.es |
| Delf√≠n Santana Rubio | -- | delsanrub@alum.us.es |
| Guadalupe Ridruejo Pineda | -- | guaridpin@alum.us.es |
| Julen Redondo Pacheco | -- | julredpac@alum.us.es |
| Miguel Encina Mart√≠nez | -- | migencmar@alum.us.es |
| Francisco Mateos Villarejo | -- | framatvil@alum.us.es |
| Pablo Fern√°ndez P√©rez | -- | pablofp.33@gmail.com |
| Ram√≥n Gavira S√°nchez | -- | ramgavsan@alum.us.es |
| Rafael Pulido Cifuentes | -- | rafpulcif@alum.us.es |

<br>

<!-- \newpage -->

<br>


# **1. OBJETIVOS DE LA RETROSPECTIVA**
La **Sprint Retrospective** es una oportunidad para reflexionar en equipo sobre el desempe√±o durante el Sprint. En esta reuni√≥n, buscamos:

- Evaluar el trabajo realizado y los resultados obtenidos.
- Reconocer los logros y buenas pr√°cticas implementadas.
- Identificar los desaf√≠os y problemas enfrentados.
- Analizar oportunidades de mejora para optimizar el pr√≥ximo Sprint.

Nuestro objetivo es fomentar un proceso de mejora continua, fortaleciendo la colaboraci√≥n y eficiencia del equipo.
<br>

<br>


# **2. METODOLOG√çA UTILIZADA**
El equipo utiliz√≥ un enfoque basado en cinco secciones clave:

‚úÖ **Good:** Se identificaron las acciones y pr√°cticas que funcionaron bien durante el sprint, destacando los logros y fortalezas del equipo.

üî¥ **Bad:** Se se√±alaron aquellos aspectos que no se manejaron de manera √≥ptima, incluyendo desaf√≠os enfrentados y posibles √°reas de mejora.  

üü° **Start:** Se discutieron iniciativas o pr√°cticas que el equipo deber√≠a comenzar a implementar para mejorar la din√°mica de trabajo.

üü† **Stop:** Se identificaron procesos o h√°bitos que han resultado poco efectivos y que deber√≠an ser eliminados o modificados.

üîµ **Actions:** A partir de los hallazgos de las secciones anteriores, se definieron acciones concretas para aplicar en los pr√≥ximos Sprints, asegurando as√≠ un proceso de mejora continua.


Este tipo de retrospectiva permite que el equipo reflexione de manera estructurada sobre su rendimiento y fomenta una cultura de aprendizaje y adaptaci√≥n, proceso crucial en la correcta aplicaci√≥n de una metodolog√≠a √°gil.

<br>

<br>

# **3. DISCUSI√ìN Y FEEDBACK**

## **GOOD: ¬øQu√© sali√≥ bien?**
- ‚úÖ El reparto de tareas se hizo desde el primer momento y todos los miembros trabajaron de forma equilibrada.
- ‚úÖ Pudimos resolver con facilidad el problema que supon√≠a inicialmente la funcionalidad de las videollamadas.
- ‚úÖ Aprendimos en poco tiempo a usar el stack de frontend propuesto.
- ‚úÖ Ambiente y comunicaci√≥n: el grupo al completo est√° satisfecho con el ambiente y la comunicaci√≥n fluida que se ha generado entre los compa√±eros.
- ‚úÖ Trabajo en equipo: estamos muy orgullosos de que si un compa√±ero necesitaba ayuda, sin pensarlo, alg√∫n otro compa√±ero le ayudaba a resolverla.
- ‚úÖ Compromiso: Todos los miembros del equipo mostraron una actitud proactiva y se mantuvieron enfocados en cumplir con las metas establecidas, aunque a veces de forma tard√≠a.
- ‚úÖ Adaptibilidad: Nuestro equipo se ha adaptado satisfactoriamente a todos los cambios realizados por parte de otros grupos debido a la dependencia de los requisitos.
- ‚úÖ Buenas decisiones: Las decisiones tomadas, como la utilizaci√≥n de librerias para el desarrollo del calendario o la estrutura de los JSON del horario del fisioterapeuta, fueron las adecuadas.

## **BAD: ¬øQu√© NO sali√≥ bien?**
- üî¥ El bajo n√∫mero de commits y pull requests ralentiz√≥ el progreso, dificultando que todos los miembros asignados a cada tarea pudieran trabajar de manera simult√°nea sobre el mismo c√≥digo.
- üî¥ Organizaci√≥n: algunos compa√±eros del equipo no sab√≠an c√≥mo empezar ciertas tareas sin pisar la funcionalidad de otros compa√±eros, lo que gener√≥ retrasos y complic√≥ el avance en algunos momentos.
- üî¥ Definicion de requisitos: Debido a la falta de claridad en la definicion de los requisitos, tuvimos que realizar varias reuniones para aclarar conceptos.
- üî¥ Alta dependencia: Para llevar a cabo las funcionalidades asignadas, fue necesario esperar a que existieran otros requisitos implementados previamente por parte de otros grupos, provocando retrasos en el comienzo de desarrollos.
- üî¥ Desigualdad en la carga de trabajo: Aunque se intento equilibrar las labores de cada miembro, algunos realizaron mas trabajo de lo esperado.
- üî¥ Integraciones de √∫ltima hora: Debido al retraso con algunas funcionalidades, nos hemos visto obligados a hacer integraciones con toda la l√≥gica de la aplicaci√≥n cuando ya estaba pr√≥xima la fecha l√≠mite del Sprint.
- üî¥ Refactorizaci√≥n de los endpoints: Estando en etapas avanzadas del sprint, se solicit√≥ la modificaci√≥n del dise√±o para mejorar la legibilidad de los endpoints asociados a los requisitos a implementar.

## **START: ¬øQu√© debemos empezar a hacer?**
- üü° Integraci√≥n m√°s frecuente del c√≥digo a las ramas principales.
- üü° A√±adir tests para la funcionalidades cr√≠ticas como las videollamadas para garantizar que funcionan independientemente de cambios futuros.
- üü° Distribuir mejor las responsabilidades: Hacer revisiones semanales de la carga de trabajo para ver si alguien est√° sobrepasado y redistribuir tareas de forma m√°s equitativa.
- üü° Distribuir mejor los recursos: Hemos observado que es necesario mas recursos para llevar a cabo las tareas de Frontend a comparaci√≥n de Backend, por lo que se plantear√° otra asignaci√≥n interna. 

## **STOP: ¬øQu√© debemos dejar de hacer?**
- üü† Evitar la integraci√≥n tard√≠a del c√≥digo, ya que genera conflictos dif√≠ciles de resolver.
- üü† No postergar las revisiones de c√≥digo, para asegurar la calidad y coherencia proyecto.
- üü† Trabajar de forma independiente en algunas ocasiones sin comunicar el trabajo realizado
- üü† Dejar los mensajes sin leer: Asegurarnos de que todos los miembros del equipo est√©n al tanto de la informaci√≥n compartida para evitar malentendidos.
- üü† Posponer tareas importantes: dejar de retrasar tareas cr√≠ticas que pueden impactar negativamente en el avance general del proyecto.

<br>

<br>


# **4. CONCLUSIONES**
Detalle de las acciones acordadas para el pr√≥ximo Sprint. Se deber√° incluir el contenido de **ACTIONS**, mencionando los aspectos que se deben empezar y dejar de hacer:

| Acci√≥n | Responsable | Fecha l√≠mite |
|--------|------------|--------------|
| üîµ Aumentar la frecuencia de commits e integraciones en las ramas principales para mejorar la colaboraci√≥n | Todo el grupo | Cada tres d√≠as durante el Sprint (Si se ha trabajado) |
| üîµ Implementar revisiones intermedias en las tareas de desarrollo | Daniel Ruiz L√≥pez, Rafael Pulido Cifuentes | Cada semana |
| üîµ Definir un calendario de requisitos claro y consensuado con los equipos dependientes para evitar retrasos               | Equipo de Requisitos                  | 21/03/2025      |
| üîµ Planificar y documentar las integraciones de forma anticipada para evitar ajustes de √∫ltima hora                        | Todo el equipo                        | 21/03/2025      |
| üîµ Reasignar recursos hacia el Frontend para equilibrar la carga de trabajo y evitar sobrecarga en un solo √°mbito          | Scrum Master y L√≠der de Equipo        | 21/03/2025      |
| üîµ Realizar reuniones de seguimiento intermedias (mini retrospectivas) para identificar bloqueos y gestionar dependencias | Todo el equipo                        | 21/03/2025      |
| üîµ Formalizar la comunicaci√≥n de cambios en endpoints para minimizar la necesidad de refactorizaciones tard√≠as            | Todo el equipo                        | 21/03/2025     |
| üîµ Crear un plan de inicio de tareas para evitar bloqueos entre funcionalidades | Todo el equipo | Al inicio del sprint |
| üîµ Destacar los mensajes para asegurar la lectura del mismo por los integrantes del equipo | Todo el equipo | Diariamente |
| üîµ Realizar una revisi√≥n al final de cada sprint sobre la distribuci√≥n de la carga de trabajo y proponer mejoras si es necesario| Todo el equipo | Final de sprint |

<br>

<br>


---

**Aprobado por:**  
**Scrum Master:** Antonio Mac√≠as Ferrera  

