---
title: "Reunión 09-02-2025" # CHANGE IF NEEDED
subtitle: "FISIO FIND"
author: [Antonio Macías Ferrera] # CHANGE IF NEEDED
date: "09/02/2025" # CHANGE IF NEEDED
subject: "ISPP"
lang: "es"
toc: true
titlepage: true
titlepage-text-color: "1C1C1C"
titlepage-rule-color: "1C1C1C"
titlepage-rule-height: 0
colorlinks: true
linkcolor: blue
titlepage-background: "../.backgrounds/background3V.pdf" # CHANGE IF NEEDED
header-left: "SPRINT MEETINGS"
header-right: "09/02/2025" # CHANGE IF NEEDED
footer-left: "FISIO FIND"
documentclass: scrartcl
classoption: "table"
---

<!-- COMMENT THIS WHEN EXPORTING TO PDF -->

<p align="center">
  <img
    src="../../../static/.img/Logo_FisioFind_Verde_sin_fondo.PNG"
    alt="Logo FisioFind"
    width="300"
  />
</p>

<h1 align="center" style={{ fontSize: "30px", fontWeight: "bold" }}>
  FISIO FIND - REUNIÓN 09-02-2025
</h1>

**ÍNDICE**

1. [OBJETIVO DE LA REUNIÓN](#1-objetivo-de-la-reunión)
2. [ORDEN DEL DÍA](#2-orden-del-día)
3. [ACUERDOS Y DECISIONES](#3-acuerdos-y-decisiones)
4. [CONCLUSIONES Y OBSERVACIONES](#4-conclusiones-y-observaciones)
<!-- COMMENT WHEN EXPORTING TO PDF -->

---

**Participantes**

| Nombre completo            | Rol | Contacto              |
| -------------------------- | --- | --------------------- |
| Alberto Carmona Sicre      | --  | albcarsic@alum.us.es  |
| Antonio Macías Ferrera     | --  | antmacfer1@alum.us.es |
| Francisco Capote García    | --  | fracapgar1@alum.us.es |
| Daniel Alors Romero        | --  | danalorom1@alum.us.es |
| Daniel Fernández Caballero | --  | danfercab@alum.us.es  |
| Daniel Ruiz López          | --  | danruilop1@alum.us.es |
| Daniel Tortorici Bartús    | --  | dantorbar1@alum.us.es |
| Daniel Vela Camacho        | --  | danvelcam@alum.us.es  |
| Delfín Santana Rubio       | --  | delsanrub@alum.us.es  |
| Guadalupe Ridruejo Pineda  | --  | guaridpin@alum.us.es  |
| Francisco Mateo Villalba   | --  | framatvil@alum.us.es  |
| Pablo Fernández Pérez      | --  | pablofp.33@gmail.com  |
| Rafael Pulido Cifuentes    | --  | rafpulcif@alum.us.es  |

<!-- \newpage -->

## **1. OBJETIVO DE LA REUNIÓN**

En esta segunda reunión, el equipo de trabajo tratará diversos temas relacionados con el _feedback_ recibido por los profesores tras nuestra primera presentación de la asignatura. También se acordarán temas pendientes respecto a la planificación como son la asignación definitiva de roles, la división en subgrupos, etc.

## **2. ORDEN DEL DÍA**

- ✅ **Tema 1:** Sobre la presentación de la semana que viene: **FEEDBACK** + MVP, UC, Business plan, pilot users, mock-ups, Work methodology & tools, sprint work plan, Real pilot users commitment, IA report.
- ✅ **Tema 2:** Presentación de Estudio de Negocio + otros competidores: Repaso de Objetivo de negocio, Casos de uso, monetización y costes.
- ✅ **Tema 3:** Comentarios de organización de la documentación y mini-tutorial Pandoc-Einsvogel.
- ✅ **Tema 4:** Asignación de roles, tareas generales y subgrupos de trabajo ([Excel](https://uses0-my.sharepoint.com/:x:/g/personal/delsanrub_alum_us_es/ER52iZH6vshGiZj5rirI614BgUiXuLf9RnrzJ4Avn4TvDw?e=wzgPFS))
- ✅ **Tema 5:** Definición de tareas para la próxima semana (deadline miércoles 12/02/2025).

## **3. ACUERDOS Y DECISIONES**

| Tema   | Decisión                                                                                                                                                                                                                                                                                                                                                                                                                                                                                                                                                                                                                                                                                                    |
| ------ | ----------------------------------------------------------------------------------------------------------------------------------------------------------------------------------------------------------------------------------------------------------------------------------------------------------------------------------------------------------------------------------------------------------------------------------------------------------------------------------------------------------------------------------------------------------------------------------------------------------------------------------------------------------------------------------------------------------- |
| Tema 1 | Se ha decidido que la presentación contenga los siguientes apartados: **1. Feedback** (comentando los aspectos que nos han hecho cambiar nuestra idea de negocio inicial), **2. Nueva propuesta: el problema** (indicando la principal, el core y el problema que satisface), **3. Core Use cases** (el caso de uso principal), **4. Core Users / Clients** (Usuarios piloto), **5. Costes y Monetización.**                                                                                                                                                                                                                                                                                                |
| Tema 2 | En un primer momento, se ha propuesto virar la idea a un scope más pequeño (museos pequeños y medianos de España), cambio a un modelo de suscripción (o freemium) para los usuarios sugiriendo add-ons como ia de recomendación de recorridos, comprar tickets... **Finalmente, se ha decidido descartar la idea** y comentar en la presentación los puntos débiles de la misma (falta de posibilidad de acceso a clientes reales, museos que estén dispuestos a pagar habiendo otros competidores como [Bloomberg Connects](https://www.bloombergconnects.org))                                                                                                                                            |
| Tema 3 | Se ha realizado una explicación sobre la instalación y uso de _pandoc_ con las plantillas de _eisvogel_. Se ha repasado la organización de la documentación: **toda la documentación del proyecto se almacenará en el repositorio** en la carpeta `/docs`, y si fuera necesario en sus subcarpetas correspondientes `/meetings`, `/knowledge_bse`, etc. Esta documentación deberá estar en formato .md exportable a pdf y deberá seguir las directrices del **Plan de gestión de la configuración** y el **Plan de Banco de Conocimiento**. Excepcionalmente, otro material digital** (como presentaciones, apuntes, hojas de cálculo...) **serán almacenados en** la carpeta compartida en **OneDrive\*\*. |
| Tema 4 | **_VER CUADRO DE ASIGNACIÓN DE ROLES MÁS ABAJO_**.                                                                                                                                                                                                                                                                                                                                                                                                                                                                                                                                                                                                                                                          |
| Tema 5 | Se ha decidido designar a dos de los tres grupos de trabajo del proyecto a investigar una nueva propuesta de aplicación para el próximo martes 11/02/2025, dejando al resto del grupo a la realización de tareas de documentación. Para ver una asignación de las tareas **_VER ASIGNACIÓN DE TAREAS MÁS ABAJO_**.                                                                                                                                                                                                                                                                                                                                                                                          |

## **4. CONCLUSIONES Y OBSERVACIONES**

- ✅ **Conclusión 1:** Se han especificado los puntos para la próxima presentación, que deberá estar hecha para el miércoles 12/02/2025 para poder ser revisada y preparada durante el jueves. Los puntos a tratar serían: **1. Feedback**, **2. Nueva propuesta: el problema**, **3. Core Use cases** y **5. Costes y Monetización**.

- ✅ **Conclusión 2:** Finalmente, **se ha decidido descartar la idea de GALLERY GUIDE** y comentar en la presentación los puntos débiles de la misma (falta de posibilidad de acceso a clientes reales, museos que estén dispuestos a pagar habiendo otros competidores como [Bloomberg Connects](https://www.bloombergconnects.org)). Se deberá obtener una nueva propuesta de idea para el martes 11/02/2025. Los grupos de trabajo 1 y 3 serán los principales encargados de esbozar esta idea (con casos de uso, competidores, cores, monetización y costes).

- ✅ **Conclusión 3:** **Toda la documentación del proyecto se almacenará en el repositorio**. Esta documentación deberá estar en formato .md exportable a PDF. **Excepcionalmente**, **otro material digital** (como presentaciones, apuntes, hojas de cálculo...) **serán almacenados en** la carpeta compartida en **OneDrive**.

- ✅ **Conclusión 4:** Los roles establecidos para la realización del proyecto a lo largo de la asignatura han sido los que se muestran en las siguientes tablas. Los roles tendrán asignadas de forma continua e iterativa las siguientes tareas:

  - **Elaboración de documentación de feedback para el banco de conocimiento**: ALBERTO CARMONA (y grupo de secretarios)

  - **Elaboración de reportes semanales de tiempo**: RAFAEL PULIDO y ALBERTO CARMONA.

  - **Elaboración de reportes de IA de cada Sprint**: DANIEL RUIZ y DANIEL FERNÁNDEZ.

<!-- \newpage -->

| GRUPO 1                                    | GRUPO 2                               | GRUPO 3                                |
| ------------------------------------------ | ------------------------------------- | -------------------------------------- |
| RAFAEL PULIDO CIFUENTES (representante)    | JULEN REDONDO PACHECO                 | DANIEL VELA CAMACHO                    |
| DANIEL RUIZ LOPEZ                          | BENJAMIN I. MAUREIRA FLORES           | DANI TORTORICI BARTUS                  |
| ALBERTO CARMONA SICRE (Secretario General) | DELFIN SANTANA RUBIO                  | FRANCISCO MATEOS VILLAREJO             |
| DANIEL FERNÁNDEZ CABALLERO                 | GUADALUPE RIGRUEJO PINEDA             | FRANCISCO CAPOTE GARCIA                |
| DANIEL ALORS ROMERO                        | ANTONIO MACIAS FERRERA (Scrum Master) | MIGUEL ENCINA MARTINEZ (representante) |
| PABLO FERNANDEZ PEREZ                      | RAMON GAVIRA SANCHEZ                  | --                                     |

| RRSS                                    | Planificación                           | Documentación y Reportes   | Seguimiento y Desempeño (Secretarios)      | QA                                     |
| --------------------------------------- | --------------------------------------- | -------------------------- | ------------------------------------------ | -------------------------------------- |
| PABLO FERNANDEZ PEREZ                   | PABLO FERNANDEZ PEREZ                   | JULEN REDONDO PACHECO      | ALBERTO CARMONA SICRE (Secretario General) | FRANCISCO MATEOS VILLAREJO             |
| FRANCISCO CAPOTE GARCIA                 | RAFAEL PULIDO CIFUENTES (representante) | GUADALUPE RIDRUEJO PINEDA  | DELFIN SANTANA RUBIO                       | MIGUEL ENCINA MARTINEZ (representante) |
| RAFAEL PULIDO CIFUENTES (representante) | MIGUEL ENCINA MARTINEZ (representante)  | DANIEL RUIZ LOPEZ          | DANIEL VELA CAMACHO                        | BENJAMIN I. MAUREIRA FLORES            |
| DANIEL RUIZ LOPEZ                       | FRANCISCO CAPOTE GARCIA                 | DANIEL FERNÁNDEZ CABALLERO |                                            | DANIEL ALORS ROMERO                    |
| FRANCISCO MATEOS VILLAREJO              | RAMON GAVIRA SANCHEZ                    |                            |                                            |                                        |
|                                         | ANTONIO MACIAS FERRERA (Scrum Master)   |                            |                                            |                                        |

- ✅ **Conclusión 5:** Las tareas para la próxima semana, con su debida asignación ha quedado acordada de la siguiente forma:

  - **Product mock-ups de los UC**: FRANCISCO MATEOS VILLAREJO, FRANCISCO CAPOTE GARCIA.

  - **Product mock-ups para presentación** (Canva): GUADALUPE RIGRUEJO PINEDA, BENJAMIN I. MAUREIRA FLORES.

  - **Real pilot users commitment**: DELFIN SANTANA RUBIO

  - **Knowledge base agreement**: DANIEL ALORS ROMERO

  - **3-sprint work plan**: ANTONIO MACIAS FERRERA

  La elaboración de la nueva idea de negocio (costes, monetización , UC, usuarios/clientes...) queda a cargo de libre distribución entre los grupos 2 y 3.

---

**Aprobado por:**  
**Scrum Master:** Antonio Macías Ferrera
