---
title: "REUNIÓN G3 08/03/2025"                            # CHANGE IF NEEDED
subtitle: "FISIO FIND - Grupo 6 - #S1"
author: [Alberto Carmona Sicre, Antonio Macías Ferrera, Benjamín Ignacio Maureira Flores, Francisco Capote García, Daniel Alors Romero, Daniel Fernández Caballero, Daniel Ruiz López, Daniel Tortorici Bartús, Daniel Vela Camacho, Delfín Santana Rubio, Guadalupe Ridruejo Pineda, Julen Redondo Pacheco, Miguel Encina Martínez, Francisco Mateos Villarejo, Pablo Fernández Pérez, Ramón Gavira Sánchez, Rafael Pulido Cifuentes]
date: "08/03/2025"                                        # CHANGE IF NEEDED
subject: "ISPP"
lang: "es"
toc: true
titlepage: true
titlepage-text-color: "1C1C1C"
titlepage-rule-color: "1C1C1C"
titlepage-rule-height: 0
colorlinks: true
linkcolor: blue
titlepage-background: "../../.backgrounds/background3V.pdf"  # CHANGE IF NEEDED
header-left: "SPRINT MEETINGS"                                 # CHANGE IF NEEDED
header-right: "08/03/2025"                                # CHANGE IF NEEDED
footer-left: "FISIO FIND"
documentclass: scrartcl
classoption: "table"  
---

<!-- COMMENT THIS WHEN EXPORTING TO PDF -->
<p align="center">
  <img src="../../.img/Logo_FisioFind_Verde_sin_fondo.PNG" alt="Logo FisioFind" width="300" />
</p>

<h1 align="center" style="font-size: 30px; font-weight: bold;">
  FISIO FIND  -  REUNIÓN 08/03/2025
</h1>

 <br> 

**ÍNDICE**
- [**1. GESTIÓN DE LA DISPONIBILIDAD DE CITAS**](#1-gestión-de-la-disponibilidad-de-citas)
  - [**1.1 PROBLEMÁTICA DETECTADA**](#11-problemática-detectada)
  - [**1.2 PROPUESTAS ANALIZADAS**](#12-propuestas-analizadas)
  - [**1.3 DECISIÓN TOMADA Y PRÓXIMOS PASOS**](#13-decisión-tomada-y-próximos-pasos)
<!-- COMMENT WHEN EXPORTING TO PDF -->

 <br> 


---

**Ficha del documento**

- **Nombre del Proyecto:** FISIO FIND

- **Número de Grupo:** Grupo 6

- **Entregable:** #S1

- **Miembros del grupo:** Alberto Carmona Sicre, Antonio Macías Ferrera, Benjamín Ignacio Maureira Flores, Francisco Capote García, Daniel Alors Romero, Daniel Fernández Caballero, Daniel Ruiz López, Daniel Tortorici Bartús, Daniel Vela Camacho, Delfín Santana Rubio, Guadalupe Ridruejo Pineda, Julen Redondo Pacheco, Miguel Encina Martínez, Francisco Mateos Villarejo, Pablo Fernández Pérez, Ramón Gavira Sánchez, Rafael Pulido Cifuentes.

- **Autores:** Antonio Macías Ferrera

- **Fecha de Creación:** 07/03/2025  

- **Versión:** v1.0

 <br> 


---

**Histórico de Modificaciones**

| Fecha      | Versión | Realizada por       | Descripción de los cambios                           |
| ---------- | ------- | ------------------- | ---------------------------------------------------- |
| 07/03/2025 | v1.0    | Antonio Macías Ferrera | Desarollo completo de todos los puntos del documento |

 <br> 

---

**Participantes**

| Nombre completo            | Rol              | Contacto              |
| -------------------------- | ---------------- | --------------------- |
| Antonio Macías Ferrera     | PM, Scrum Master | antmacfer1@alum.us.es |


 <br> 

<!-- \newpage -->

 <br> 


# **1. OBJETIVO DE LA REUNIÓN**
La finalidad de esta reunión consiste en asignar tareas necesarias para la finalización del Sprint 1, y solventar los problemas detectados tras la mid-term review/retrospective.

 <br> 

 <br> 


# **2. ORDEN DEL DÍA**
- ✅ **Tema 1:** Asignación de tareas generales.
- ✅ **Tema 2:** Estado de las HU del CORE.
- ✅ **Tema 3:** Refactorización de frontend y backend.

 <br> 

 <br> 


# **3. DESARROLLO DE LOS TEMAS**

| Tema   | Decisión            |
| ------ | ------------------- |
| Tema 1 | Se asignarán las siguientes tareas de documentación para la entrega del #S1:   **- Actualización de documento de costes  - Vídeo de #S1 para presentación del 14/03  - Guía de uso y revisión de la aplicación  - Añadir buscador y fotos en Docusaurus  - Knowledge base report para la entrega del 14/03  - Migración de documentos del proyecto** |
| Tema 2 | Se revisará el estado de las HU en GitHub Project. Una persona por grupo mostrará las tareas ya implementadas que se encuentren en develop. Se revisará el estado de la gestión de la configuración. |
| Tema 3 | Se ha propuesto crear un equipo de refactorización de frontend/backend (a decidir si se crean dos equipos separados o uno solo) Por un lado, para atajar el problema de la seguridad y reutilización de código en los modelos y las vistas (backend) y, por otro, para cohesionar los estilos y el diseño de la aplicación para las funcionalidades ya implementadas (frontend). |

 <br> 

 <br> 


# **4. CONCLUSIONES Y DECISIONES**
- /TODO
- ...
- ..

 <br> 

 <br> 


---

**Aprobado por:**
**Scrum Master:** Antonio Macías Ferrera
