---
title: "REUNIÓN 18-02-2025"                                 # CHANGE IF NEEDED
subtitle: "FISIO FIND - Grupo 6 - #DP"
author: [Alberto Carmona Sicre, Antonio Macías Ferrera, Benjamín Ignacio Maureira Flores, Francisco Capote García, Daniel Alors Romero, Daniel Fernández Caballero, Daniel Ruiz López, Daniel Tortorici Bartús, Daniel Vela Camacho, Delfín Santana Rubio, Guadalupe Ridruejo Pineda, Julen Redondo Pacheco, Miguel Encina Martínez, Francisco Mateos Villarejo, Pablo Fernández Pérez, Ramón Gavira Sánchez, Rafael Pulido Cifuentes]
date: "18/02/2025"                                          # CHANGE IF NEEDED
subject: "ISPP"
lang: "es"
toc: true
titlepage: true
titlepage-text-color: "1C1C1C"
titlepage-rule-color: "1C1C1C"
titlepage-rule-height: 0
colorlinks: true
linkcolor: blue
titlepage-background: "../../.backgrounds/background3V.pdf" # CHANGE IF NEEDED
header-left: "SPRINT MEETINGS"                              # CHANGE IF NEEDED
header-right: "11/02/2025"                                  # CHANGE IF NEEDED
footer-left: "FISIO FIND"
documentclass: scrartcl
classoption: "table"
---

<!-- COMMENT THIS WHEN EXPORTING TO PDF -->
<p align="center">
  <img src="../../.img/Logo_FisioFind_Verde_sin_fondo.PNG" alt="Logo FisioFind" width="300" />
</p>

<h1 align="center" style="font-size: 30px; font-weight: bold;">
  FISIO FIND  -  REUNIÓN 18-02-2025
</h1>

<br>

**ÍNDICE**
- [**1. OBJETIVO DE LA REUNIÓN**](#1-objetivo-de-la-reunión)
- [**2. ORDEN DEL DÍA**](#2-orden-del-día)
- [**3. ACUERDOS Y DECISIONES**](#3-acuerdos-y-decisiones)
- [**4. CONCLUSIONES Y OBSERVACIONES**](#4-conclusiones-y-observaciones)
<!-- COMMENT WHEN EXPORTING TO PDF -->

<br>

---


**Ficha del documento**

- **Nombre del Proyecto:** FISIO FIND

- **Número de Grupo:** Grupo 6

- **Entregable:** #DP

- **Miembros del grupo:** Alberto Carmona Sicre, Antonio Macías Ferrera, Benjamín Ignacio Maureira Flores, Francisco Capote García, Daniel Alors Romero, Daniel Fernández Caballero, Daniel Ruiz López, Daniel Tortorici Bartús, Daniel Vela Camacho, Delfín Santana Rubio, Guadalupe Ridruejo Pineda, Julen Redondo Pacheco, Miguel Encina Martínez, Francisco Mateos Villarejo, Pablo Fernández Pérez, Ramón Gavira Sánchez, Rafael Pulido Cifuentes.

- **Contribuidores:** [Antonio Macías Ferrera](https://github.com/antoniommff) (autor)

- **Fecha de Creación:** 18/02/2025  

- **Versión:** v1.1

<br>


---

**Histórico de Modificaciones**

| Fecha      | Versión | Realizada por                    | Descripción de los cambios |
|------------|---------|----------------------------------|----------------------------|
| 18/02/2025 | v1.0    | Antonio Macías Ferrera           | Elaboración del acta de la reunión. |
| 19/02/2025 | v1.1    | Antonio Macías Ferrera           | Elaboración de conclusiones tras la reunión. |

<br>

---


**Participantes**

| Nombre completo | Rol | Contacto |
|----------------|-----|----------|
| Antonio Macías Ferrera | -- | antmacfer1@alum.us.es |
| Delfín Santana Rubio | -- | delsanrub@alum.us.es |
| Guadalupe Ridruejo Pineda | -- | guaridpin@alum.us.es |
| Miguel Encina Martínez | -- | migencmar@alum.us.es |
| Rafael Pulido Cifuentes | -- | rafpulcif@alum.us.es |
| Ramón Gavira Sánchez | -- | ramgavsan@alum.us.es |

<br>

<!-- \newpage -->

<br>


# **1. OBJETIVO DE LA REUNIÓN**

El objetivo principal de esta reunión consiste en la elaboración del *Sprint Planning* general para todo el proyecto, estableciendo los *Sprint Goals* y las principales épicas de cada *Sprint*. Además, se repartirán las historias de usuario entre los distintos Sprints según su prioridad, y se asignarán las tareas del *Sprint 1*. También se abordarán otros temas como la organización en RRSS y la coordinación entre los tres grupos de trabajo y el equipo de planificación.

<br>

<br>


# **2. ORDEN DEL DÍA**

- ✅ **Tema 1:** Asignación de tareas para el resto de la semana.

- ✅ **Tema 2:** Definición de roles y matriz de responsabilidades.

- ✅ **Tema 3:** Elaboración de Sprint Planning.

- ✅ **Tema 4:** Elaboración de Sprint Backlog del Sprint 1.

- ✅ **Tema 5:** Coordinación de rrss y publicidad.


<br>

<br>


# **3. ACUERDOS Y DECISIONES**

| Tema | Decisión |
|------|----------|
| Tema 1 | Se hizo un seguimiento de las tareas de la semana. Se asignaron nuevas tareas de RRSS y de Usuarios piloto. |
| Tema 2 | Antonio Macías y Miguel Encina fueron designados como los encargados de la elaboración del *Plan de los recursos humanos* como Project Manager y jefe del equipo de QA respectivamente. |
| Tema 3 | Se repartieron las HU en épicas, estas se asignaron a cada Sprint en función de su prioridad y de los criterios de éxito exigidos por los entregables de la asignatura, se estableció el *Sprint Goal* de cada Sprint. |
| Tema 4 | Se terminó elaborando un product backlog general en lugar de sólo el Sprint Backlog 1. |
| Tema 5 | Se asignaron nuevas tareas de RRSS y se estableció el objetivo de llegar a 100 seguidores para el final de la semana. |

<br>

<br>


# **4. CONCLUSIONES Y OBSERVACIONES**

- ✅ **Conclusión 1:** Se asignaron las tareas comentadas a continuación (ADEMÁS DE LAS YA ASIGNADAS).

  - GUADALUPE RIDRUEJO: elaboración de formulario de Usuarios Piloto, contacto con Usuarios Piloto para acordar fechas, elaboración de plantillas para RRSS.

  - RAMÓN GAVIRA: elaboración de Product Backlog (3 Sprints) usando GitHub Project.

  - RAMÓN GAVIRA y RAFAEL PULIDO: preparación del *Plan de Formación*.

  - ANTONIO MACÍAS: redacción completa del 3-sprint-planning, estructura de desglose de los recursos humanos.

  - DANIEL ALORS y DANIEL FERNÁNDEZ: elaboración de NUEVO registro de requisitos en base al nuevo registro de HU, elaboración de los criterios de aceptación.
  
  - MIGUEL ENCINA: elaboración de matriz RACI (dentro del plan de RRHH)

  - EQUIPO DE RRSS: seguir a cuentas y promocionar la cuenta para llegar a 100 seguidores antes de la clase del viernes.

- ✅ **Conclusión 2:** El esquema de 3-Sprint planning quedó esbozado de la siguiente manera.

![Pizarra del 3-Sprint planning](../../.img/reunion_18-02-2024.png)

Dentro de esta planificación, se definieron algunas HU que eran necesarias para procurar una buena trazabilidad de tareas que no habían sido contempladas.

También se estableció un *Plan de Formación* al que se dedicaría una semana. Así, se podrá empezar a trabajar en el proyecto habiéndonos familiarizado de antemano con las tecnologías que usaremos.


---

**Aprobado por:**  
**Scrum Master:** Antonio Macías Ferrera
